臺灣臺中地方法院民事裁定
111年度中簡聲字第121號
聲  請  人  蘇廷芳  
                      送達處所：臺中市○區○○路0段00○             0號
相  對  人  合作金庫商業銀行股份有限公司

法定代理人  雷仲達  


上列當事人間請求停止執行事件，本院裁定如下：
    主    文
聲請人供擔保新臺幣51,333元後，本院111年度司執字第83298號
 返還借款強制執行事件之強制執行程序，於本院111年度中簡字
第3503號債務人異議之訴事件裁判確定、和解、撤回或其他原因
終結前，應予停止。
    理      由
一、聲請意旨略以：相對人持本院109年度司執字第104867號債
    權憑證（下稱系爭執行名義），向本院聲請強制執行聲請人
    之財產，現由本院以111年度司執字第83298號返還借款強制
    執行事件（下稱系爭執行事件）執行中。惟聲請人已對相對
    人提起債務人異議之訴，現由本院以111年度中簡字第3503
    號審理中，系爭執行事件查封之不動產一旦遭拍賣，勢難回
    復原狀。聲請人願供擔保，請准裁定系爭執行事件之執行程
    序於系爭本案訴訟判決確定前停止強制執行程序等語。
二、按有回復原狀之聲請，或提起再審或異議之訴，或對於和解
    為繼續審判之請求，或提起宣告調解無效之訴、撤銷調解之
     訴，或對於許可強制執行之裁定提起抗告時，法院因必要
    情 形或依聲請定相當並確實之擔保，得為停止強制執行之
    裁定，強制執行法第18條第2項定有明文。又此項擔保係備
    供 強制執行債權人因停止執行所受損害之賠償，故法院定
    擔保 金額時，應斟酌該債權人因停止執行可能遭受之損害
    ，以為衡量之標準，非以標的物之價值或其債權額為依據。
    債權人因停止執行可能遭受之損害，在執行名義命為金錢給
    付之情形，係指債權人因停止執行延後受償，未能即時利用
    該款項 所可能遭受之損害而言（最高法院108年度台抗字第
    940號裁定意旨採相同見解）。
三、本院之判斷：
  ㈠相對人前向本院聲請強制執行聲請人之財產，經本院發給中
    院麟民執109司執四字第104869號債權憑證。嗣相對人復以
    上開債權憑證為執行名義，向本院民事執行處聲請對聲請人
    之不動產於，於新臺幣（下同）362,349元，及自民國85年9
    月9日起至清償日止，按週年利率10.75%計算之利息，並自8
    5年9月9日起至清償日止，逾期在6個月以內者，按上開利率
    10%，逾期超過6個月部分，按上開利率20%計算之違約金範
    圍內為強制執行，強制執行程序尚未終結；而聲請人在系爭
    執行事件進行期間對相對人提起債務人異議之訴，經本院以
    111年度中簡字第3503號受理等情，業經本院依職權調取上
    開執行、異議之訴事件卷宗查核無訛。是聲請人依強制執行
    法第18條第2項規定聲請停止執行，於法相符，應予准許。
  ㈡本院審酌相對人於系爭執行事件請求強制執行之債權金額為3
    62,349元，則相對人因系爭執行事件停止執行所受之損害，
    應係其遲延收取該債權之期間內，而受有以該債權額依週年
    利率百分之10.75計算利息之損害。又聲請人提起債務人異
    議之訴，其訴訟標的金額為362,349元，未逾民事訴訟法第4
    66條所定數額，屬不得上訴第三審事件，應適用簡易程序至
    二審終結，其期間推定為2年10月（參照各級法院辦案期限
    實施要點第2條規定，民事簡易程序第一審審判案件期限為1
    0月，民事第二審審判案件期限為2年）。則本件相對人因系
    爭執行事件停止強制執行未能及時受償之可能損害金額為51
    ,333元【計算式：362,349元×5%×（2＋10/12）＝51,333元，
    元以下四捨五入】，是本院認聲請人聲請供擔保停止執行之
    金額，應以51,333元為適當。
四、據上論結，本件聲請為有理由，依強制執行法第18條第2項
    ，裁定如主文。
中　　華　　民　　國　　111 　年　　11　　月　　10　　日
                  臺灣臺中地方法院臺中簡易庭
                              法  官  楊嵎琇
以上為正本係照原本作成。
如不服本裁定，應於送達後10日內，向本院提出抗告狀（須附繕
本），並繳納抗告費新臺幣1,000 元。
中　　華　　民　　國　　111 　年　　11　　月　　10　　日
                              書記官  許千士